臺灣板橋地方法院刑事判決　　　　　　 94年度簡上字第253號
上　訴　人　乙○○
即　被　告
上列上訴人因妨害名譽案件，不服本院刑事第五庭中華民國94年
3 月18日93年度簡字第5011號第一審判決（聲請簡易判決處刑案
號：臺灣板橋地方法院檢察署93年度偵續字第320 號），提起上
訴，本院管轄之第二審合議庭判決如下：
    主  文
上訴駁回。
乙○○緩刑貳年。
    事實及理由
一、本案經本院審理結果，認原審以被告乙○○係犯刑法第309
    條第1 項之公然侮辱罪，遂引用刑事訴訟法第449 條第1 項
    前段、第3 項、第454 條第2 項、刑法第309 條第1 項、第
    42 條 第2 項、罰金罰鍰提高標準條例第1 條前段、第2 條
    之規定，逕以簡易判決處刑，量處被告罰金2 千元，並諭知
    如易服勞役，以3 百元折算1 日，認事用法及量刑均無不當
    ，應予維持，並引用原審判決書記載之事實、證據及理由（
    詳如附件）。
二、被告即上訴人乙○○上訴意旨對於被訴事實為有罪之陳述，
    僅以：(1)被告在過去之答辯狀中也表明出於被告訴人甲○○
    夫婦謾罵激怒一時衝動脫口而出，而表悔意。不知為何原審
    仍認為被告未向告訴人道歉之意。(2)被告與告訴人甲○○有
    十年以上的鄰居關係。十多年來被告家中從未有吵聲影響到
    告訴人甲○○。告訴人甲○○的小孩還小，小孩跑跳騎車聲
    經常傳到被告家二樓。被告父母做人客氣，體諒告訴人小孩
    還小，從未怪罪告訴人。此次係因家中父母貳人同時病重病
    危，救護車經常進出（後來父母先後過世）。全家人仰馬翻
    。加上大哥不孝，有時姊妹會與大哥爭執指責，家裡難免會
    有吵雜聲，告訴人甲○○也都知道此事。但告訴人一遇到被
    告家中有吵雜聲，就常報警，甚至半夜警察還上門，使得病
    重的父母懷疑被告做壞事而憂心。(3)被告到三樓告訴人甲○
    ○家的樓梯間，本想請他們不要動不動就報警，但告訴人甲
    ○○的先生態度惡劣，罵被告三字經，被告被激怒之下，脫
    口而出，實在自己不知在說些甚麼。當時是因心繫父母，非
    常躁鬱，再加上告訴人甲○○夫婦態度不好，因而無心脫口
    而出。當然自己心情不好，也不能影響別人，所以事後想對
    告訴人道歉，地檢署張家禎書記官也極力幫我促成和解，但
    遭告訴人拒絕。被告實在有悔意，只是屢遭拒絕，感到無可
    奈何。對於被告思慮欠佳，情緒失控之下所犯的錯誤，被告
    深感後悔。經過整個訴訟程序下來，被告自信以後再也不會
    犯錯等語。
三、經查：被告於警訊中及偵查中均迭次陳稱確有罵告訴人甲○
    ○「不要臉」，並於筆錄上親筆簽名，有警訊及偵查訊問筆
    錄各乙份在卷可按。被告辱罵告訴人之地點係在雙方所居住
    之公寓樓梯間，屬特定多數住戶之人得以共見共聞之場所，
    自屬公然侮辱。據此，本件原審予以論罪科刑，其認事用法
    既無違誤，量刑亦屬妥適，上訴人即被告乙○○之上訴即為
    無理由，應駁回其上訴。惟查上訴人即被告乙○○前未曾受
    有期徒刑以上刑之宣告，有臺灣高等法院被告全國前案紀錄
    表乙份附卷可稽，其因一時失慮，偶罹刑典，犯後已深表悔
    悟，被告經此偵審程序及刑之宣告等教訓後，當知所警惕，
    信無再犯之虞，本院因認其所宣告之刑，以暫不執行為適當
    ，爰併予宣告緩刑二年，以啟自新。
據上論斷，依刑事訴訟法第455 條之1 第3 項、第368 條、第37
3 條，刑法第74條第1 款，判決如主文。
本案經檢察官陳鴻濤到庭執行職務。
中　　華　　民　　國　　94　　年　　7 　　月　　14　　日
                  刑事第九庭    審判長法　官   胡堅勤
                                      法  官   李君豪
                                      法  官   王瑜玲
以上正本證明與原本無異。
如不服本判決應於送達後10日內向本院提出上訴狀。
                                      書記官　 吳詩琳
中　　華　　民　　國　　94　　年　　7 　　月　　14　　日
附錄本案論罪科刑法條全文：
中華民國刑法第309條
 (公然侮辱罪)
公然侮辱人者，處拘役或三百元以下罰金。
以強暴犯前項之罪者，處一年以下有期徒刑、拘役或五百元以下
罰金。
